臺灣南投地方法院刑事裁定
111年度毒聲更一字第1號
聲  請  人  臺灣南投地方檢察署檢察官 
被      告  文如石


                    （現另案於法務部○○○○○○○○羈押中）
上列被告因違反毒品危害防制條例案件，經檢察官聲請送觀察、
勒戒（111年度聲觀字第164號），本院於民國111年8月18日以11
1年度毒聲字第192號裁定駁回聲請後，檢察官不服提起抗告，經
臺灣高等法院臺中分院以111年度毒抗字第909號裁定撤銷原裁定
，發回本院，本院更為裁定如下：
    主    文
甲○○施用第一、二級毒品，應送勒戒處所觀察、勒戒，其期間不
得逾貳月。
    理    由
一、聲請暨補充理由意旨略以：被告甲○○基於施用第一級毒品海
    洛因之犯意，於民國111年3月31日晚上某時許，在臺中市○○
    區○○路0段000號住處房間內，以將第一級毒品海洛因摻入香
    菸內點燃吸食之方式，施用第一級毒品海洛因1次；另基於
    施用第二級毒品甲基安非他命之犯意，於111年3月31日22時
    許，在上址住處內，以將甲基安非他命置入玻璃球吸食器內
    燒烤並吸食所產生煙霧之方式，施用第二級毒品甲基安非他
    命1次；又基於施用第二級毒品甲基安非他命之犯意，於111
    年4月1日13時45分許，在南投縣草屯鎮某處，以將甲基安非
    他命置入玻璃球吸食器內燒烤並吸食所產生煙霧之方式，施
    用第二級毒品甲基安非他命1次。嗣為警於111年4月1日14時
    7分許，在南投縣草屯鎮玉屏幹44分9低4G6107DB80電桿旁產
    業道路執行勤務時，見另案被告莊志松駕駛車牌號碼000-00
    00號自小客車停放於該處形跡可疑遂攔檢稽查，而當場查獲
    被告，並扣得被告所有之第二級毒品甲基安非他命1包（驗
    餘淨重2.9681公克），復於同日16時45分許，採集被告尿液
    送驗，結果呈嗎啡、安非他命及甲基安非他命陽性反應。是
    依毒品危害防制條例第20條第3項、第1項之規定，聲請裁定
    將被告送勒戒處所觀察、勒戒等語。
二、按犯毒品危害防制條例第10條之罪者，檢察官應聲請法院裁
    定，或少年法院（地方法院少年法庭）應先裁定，令被告或
    少年入勒戒處所觀察、勒戒，其期間不得逾2月；依前項規
    定為觀察、勒戒或強制戒治執行完畢釋放後，3年後再犯第1
    0條之罪者，適用前二項之規定，毒品危害防制條例第20條
    第1項、第3項定有明文。又按109年1月15日修正公布、同年
    7月15日施行之毒品危害防制條例第20條第3項規定，犯第10
    條之罪於觀察、勒戒或強制戒治執行完畢釋放後，3年後再
    犯第10條之罪者，適用本條前2項之規定。上開所謂「3年後
    再犯」，只要本次再犯（不論修正施行前、後）距最近1次
    觀察、勒戒或強制戒治執行完畢釋放，已逾3年者，即該當
    之，不因其間有無犯第10條之罪經起訴、判刑或執行而受影
    響，最高法院刑事大法庭109年度台上大字第3826號裁定意
    旨參照。
三、經查：
  ㈠被告上開於111年3月31日分別施用第一級毒品海洛因、第二
    級毒品甲基安非他命各1次之犯行，業據其於本院訊問時坦
    承不諱，並有勘察採證同意書、南投縣政府警察局草屯分局
    偵查隊委託鑑驗尿液代號與真實姓名對照表、欣生生物科技
    股份有限公司濫用藥物尿液檢驗報告（報告編號：00000000
    ）在卷可憑，是被告此部分施用第一、二級毒品之犯行，應
    堪認定。
　㈡至被告於本院訊問時固否認有於111年4月1日13時45分許施用
    第二級毒品甲基安非他命之犯行，並辯稱：伊剛要吸食，警
    察就衝進來，伊沒有吸到云云。惟查，被告於111年4月1日
    警詢時即自陳：最近一次施用安非他命就是剛才警方查獲前
    在車上吸食的等語（見警卷第4頁），且於同日偵訊時亦自
    陳：伊於111年4月1日13時45分許，以玻璃管燒烤方式施用
    安非他命等語（見偵卷第13頁），又證人莊志松於警詢時亦
    證稱：伊跟被告當時是去草療喝美沙酮治療，喝完之後伊就
    開車載被告就近往偏僻的地方，停在路邊後，我們就在車上
    吸食安非他命等語（見警卷第11頁），是可知，被告前於警
    詢、偵查時即曾自白前開犯行，且被告於警詢、偵訊時所述
    ，亦核與證人莊志松於警詢時之證述相符，故實堪認被告確
    有於111年4月1日13時45分許施用第二級毒品甲基安非他命1
    次之犯行。被告前開所辯，顯屬事後卸責之詞，尚難採信。
  ㈢綜上所述，本案事證明確，被告前開各次施用第一、二級毒
    品之犯行，均堪認定。
四、又被告前因施用毒品案件，經本院89年度毒聲字第430號裁
    定送觀察、勒戒後，因認有繼續施用毒品傾向，再經本院89
    年度毒聲字第527號裁定令入戒治處所施以強制戒治，復經
    本院89年度毒聲字第1306號裁定停止戒治，所餘戒治期間付
    保護管束，於89年8月8日因停止其處分出所，並於90年3月2
    8日保護管束期滿未經撤銷停止戒治，視為強制戒治期滿執
    行完畢等情，有臺灣高等法院被告前案紀錄表在卷可稽，可
    知被告過去曾有因施用毒品案件，經觀察、勒戒及強制戒治
    之執行情形，惟被告本案再犯各次施用第一、二級毒品之犯
    行，距其前次經送觀察、勒戒、強制戒治執行完畢釋放之日
    均顯已逾3年，是依前開說明，依法應再行觀察、勒戒程序
    ，是聲請人聲請本院裁定將被告送勒戒處所觀察、勒戒，為
    有理由，應予准許。
五、依毒品危害防制條例第20條第3項、第1項，裁定如主文。
中　　華　　民　　國　　111 　年　　12　　月　　5 　　日
　　　　　　　　　刑事第二庭  法　官　蔡霈蓁
以上正本證明與原本無異。
如不服本裁定，應於裁定送達後5日內向本院提出抗告狀。
                              書記官  郭勝華
中　　華　　民　　國　　111 　年　　12　　月　　5 　　日